【裁判字號】    90,訴,2141
【裁判日期】    901022
【裁判案由】    毒品危害防制條例
【裁判全文】
臺灣臺中地方法院刑事判決                          九十年度訴字第二一四一號
    公  訴  人  臺灣臺中地方法院檢察署檢察官
    被      告  甲○○
右列被告因毒品危害防制條例案件，經檢察官提起公訴（九十年度毒偵字第三二二四
、三七四一號），本院判決如左：
    主  文
甲○○連續施用第一級毒品，處有期徒刑拾月，扣案之第一級毒品海洛因壹包（驗餘
淨重壹點肆柒公克，包裝重零點壹捌公克）沒收銷燬之、注射針筒捌支均沒收；又施
用第二級毒品，處有期徒刑肆月。應執行有期徒刑壹年壹月，扣案之第一級毒品海洛
因壹包（驗餘淨重壹點肆柒公克，包裝重零點壹捌公克）沒收銷燬之、注射針筒捌支
均沒收。
    事  實
一、甲○○前曾有違反懲治盜匪條例前科，於民國八十四年三月三十日，因違反肅清
    煙毒條例、麻醉藥品管理條例案件，經臺灣高等法院臺中分院分別判處有期徒刑
    三年一月、拘役二十日（此部分已易科罰金執行完畢），經送監執行於八十五年
    八月九日假釋付保護管束出監，假釋期滿日期原為八十七年五月二十五日，竟又
    於假釋中之八十七年一月間，因故意更犯懲治盜匪條例之案件，經同上開院於八
    十九年十一月九日以八十八年度少連上更一字第一０九號判處有期徒刑七年八月
    （現尚未確定，惟因此判決於確定後六月以內仍應依法撤銷前案之假釋，故前案
    判決之宣告刑，尚非已執行完畢，致不構成累犯），復因施用第一級毒品海洛因
    案件，經臺灣南投地方法院以八十七年度毒聲字第一六二號裁定送臺灣南投看守
    所附設勒戒所觀察、勒戒後，認無繼續施用毒品之傾向，而由臺灣南投地方法院
    檢察署檢察官於民國八十七年九月二日以八十七年度偵字第二四五一號案件為不
    起訴處分確定，猶不知警惕，詎甲○○於上開不起訴處分後五年內，竟另基於施
    用第一級毒品海洛因之概括犯意，自九十年一月間某日起至九十年七月二十三日
    ，以平均一星期施用二至三次之量，或在其南投縣國姓鄉○○村○○路○段二五
    二號家中；或在臺中市○○區○○路二段二一一號中國石油青海加油站男廁所內
    等處，將少許第一級毒品海洛因粉末置入注射針筒內羼入水，再以針筒注射手臂
    施用之方式，連續施用第一級毒品海洛因多次；又另基於施用二級毒品安非他命
    之犯意，於九十年七月二十三日下午三時許前回溯四日內（即前九十六小時內）
    之某時，在臺灣省境內某不詳地點，以將少許第二級毒品安非他命以火燒烤而吸
    其煙霧之方式，施用第二級毒品安非他命一次。嗣先於九十年五月十五日下午九
    時二十分許，在臺中市○○區○○路二段二一一號中國石油青海加油站男廁所外
    ，為警當場查獲，並扣得屬其所有供施用第一級毒品海洛因所用之注射針筒五支
    ；後又於九十年七月二十三日下午三時許，再度為警在臺中市○○區○○路與北
    屯路口，當場查獲甲○○與李安福（所涉毒品案件另由檢察官偵辦）二人，並扣
    得甲○○所有之第一級毒品海洛因一包（驗餘淨重壹點肆柒公克，包裝重零點壹
    捌公克）及其所有供施用第一級毒品海洛因所用之注射針筒三支等物，嗣經本院
    以九十年度毒聲字第三三七一號裁定送觀察、勒戒後，經臺灣臺中看守所於九十
    年八月十日以（九十）中所正總字第二六四一號函，認定甲○○有繼續施用毒品
    之傾向。
二、案經臺中市警察局第四分局、第五分局分別報請臺灣臺中地方法院檢察署檢察官
    偵查起訴。
    理  由
一、訊據被告甲○○對於右揭連續施用第一級毒品海洛因之事實均坦承不諱，惟矢口
    否認有何施用第二級毒品安非他命之犯行，辯稱：伊沒有施用安非他命，之所以
    驗尿會驗出安非他命陽性反應，可能是海洛因太純了，而有這種現象云云。經查
    ：被告於九十年五月十五日為警查獲後及九十年七月二十三日為警查獲後與九十
    年七月二十四日解送臺灣臺中看守所附設勒戒處所執行觀察、勒戒時，分別經採
    其尿液送請鑑驗，其結果九十年五月十五日、九十年七月二十三日之尿液均呈嗎
    啡陽性反應，有臺中市衛生局煙毒尿液檢驗成績書二紙附卷可稽，另九十年七月
    二十四日被告解送臺灣臺中看守所附設勒戒處所執行觀察、勒戒時，所採尿液則
    安非他命類及鴉片類確均呈陽性反應，此有臺灣臺中看守所附設勒戒處所報告書
    所附詮昕科技股份有限公司濫用藥物尿液檢驗報告一件附卷可參。並有二次查獲
    所起出共八支之注射針筒扣案足資佐證，又扣案之不明藥物白色粉末一包經送請
    法務部調查局鑑定之結果，亦確含海洛因成分（驗餘淨重壹點肆柒公克，包裝重
    零點壹捌公克），亦有法務部調查局鑑定通知書（00000000）一紙在卷
    可資佐證，則被告就其有連續施用第一級毒品海洛因之自白核與事實相符，堪予
    採信。另依行政院衛生署藥物食品檢驗局八十一年二月八日（八一）藥檢壹字第
    ００一一五六號函解釋：甲基安非他命經口服投與後約百分之七十於二十四小時
    內自尿中排出，約百分之九十於九十六小時內自尿中排出，由於目前國內尿液中
    甲基安非他命之檢驗僅為鑑定其是否呈陽性反應尚未定其含量，且甲基安非他命
    成分之檢出與投與方式、投與量、個人體質、採尿時間與檢測儀器之精密度等諸
    多因素有關，因此僅憑尿液中呈安非他命陽性反應，並無法確實推算吸食時間距
    離採集時間之長短，惟依上述資料推斷，最長可能不會超過四日，亦有該局函一
    紙附卷可稽，足認被告於九十年七月二十三日下午三時許前回溯四日內（即前九
    十六小時內）之某時確有施用第二級毒品安非他命之行為無誤。且第一級毒品海
    洛因與第二級毒品安非他命二者於施用後，經人體代謝作用而分解出之形態並不
    相同，是以被告上開所辯稱：伊之尿液之所以會驗出安非他命陽性反應，可能是
    海洛因太純了，而有這種現象乙節，尚無可採。另被告前曾施用第一級毒品海洛
    因案件，經臺灣南投地方法院以八十七年度毒聲字第一六二號裁定送臺灣南投看
    守所附設勒戒所觀察、勒戒後，認無繼續施用毒品之傾向，而由臺灣南投地方法
    院檢察署檢察官於民國八十七年九月二日以八十七年度偵字第二四五一號案件為
    不起訴處分確定等情，有臺灣臺中地方法院檢察署刑案資料查註紀錄表及臺灣南
    投地方法院檢察署檢察官八十七年度偵字第二四五一號不起訴處書（係電腦查詢
    資料）各一份在卷可按。又被告於五年內再犯毒品危害防制條例第十條第一項、
    第二項之罪，經裁定送觀察勒戒，認有繼續施用毒品傾向，並有臺灣臺中看守所
    於九十年八月十日以（九十）中所正總字第二六四一號函所附有無繼續施用毒品
    傾向證明書一份在卷可查，本件事證明確，被告之犯行洵堪認定。
二、按海洛因係毒品危害防制條例所定之第一級毒品，而安非他命則係同條例所稱之
    第二級毒品，均不得非法施用。而被告經依同條例第二十條第二項為不起訴處分
    後，五年內再犯同條例第十條第一項、第二項之罪，經觀察、戒勒後，認有繼續
    施用毒品之傾向，已如前述。是核被告所為，係犯毒品危害防制條例第十條第一
    項之施用第一級毒品罪及同條第二項之施用第二級毒品罪。查被告為供施用第一
    級毒品及第二級毒品而持有各該級毒品之低度行為，應各為施用之高度行為所吸
    收，均不另論罪。又公訴人雖未敘及被告自九十年一月間某日起至九十年四月初
    某日止，連續施用第一級毒品海洛因之犯行，惟此部分與檢察官起訴連續施用第
    一級毒品部分，有連續犯裁判上一罪之關係，為起訴效力所及，本院自得併予審
    判，附此敘明。次查被告先後多次施用第一級毒品之犯行，時間緊接，所犯構成
    要件相同，顯係基於概括犯意反覆為之，應依連續犯之規定論以一罪，並依法加
    重其刑。又查被告所犯上開二罪，犯意各別，罪質互殊，應予分論併罰。另被告
    雖於八十四年三月三十日，因違反肅清煙毒條例、麻醉藥品管理條例案件，經臺
    灣高等法院臺中分院分別判處有期徒刑三年一月、拘役二十日（此部分已易科罰
    金執行完畢），經送監執行於八十五年八月九日假釋付保護管束出監，假釋期滿
    日期原為八十七年五月二十五日，然於假釋中之八十七年一月間，因故意更犯懲
    治盜匪條例之案件，經同上開院於八十九年十一月九日以八十八年度少連上更一
    字第一０九號判處有期徒刑七年八月，雖現尚未確定，惟因此判決於確定後六月
    以內仍應依法撤銷前案之假釋，故前案判決之宣告刑，尚非已執行完畢，自不得
    論以累犯（參見最高法院八十五年臺非字第三九一號判決意旨），併此敘明。爰
    審酌被告之平日素行、施用毒品係戕害自身健康、施用第一、二級毒品期間之長
    短、次數、犯罪之動機、目的、所生危害及犯罪後之態度等一切情狀，分別量處
    如主文所示之刑，並定其應執行之刑，以示懲儆。
三、扣案之第一級毒品海洛因一包（驗餘淨重壹點肆柒公克，包裝重零點壹捌公克）
    ，為查獲之毒品，應依毒品危害防制條例第十八條第一項前段之規定宣告沒收銷
    燬之。另二次查獲扣案之注射針筒八支，均係被告所有，且係供犯罪所用之物，
    業經被告陳明在卷，爰均依刑法第三十八條第一項第二款之規定宣告沒收之。
據上論斷，應依刑事訴訟法第二百九十九條第一項前段，毒品危害防制條例第十條第
一項、第二項、第二十條第三項前段、第十八條第一項前段，刑法第十一條前段、第
五十六條、第五十一條第五款、第三十八條第一項第二款，判決如主文。
本案經檢察官蔡曉崙到庭執行職務。
中      華      民      國      九十      年      十    月    二十二    日
                                臺灣臺中地方法院刑事第四庭
                                    法  官  許  旭  聖
右正本證明與原本無異。
如不服本判決，應於送達後十日內向本院提出上訴狀（須附繕本），上訴於
臺灣高等法院臺中分院。
                                    書記官
中      華      民      國      九十      年      十    月    二十二    日
附錄本案論罪科刑法條：
毒品危害防制條例第十條第一項：施用第一級毒品者，處六月以上五年以下有期徒刑
                              。
                      第二項：施用第二級毒品者，處三年以下有期徒刑。


司法院資訊處製作；財團法人民間司法改革基金會備份。
